【裁判字號】    89,上易,193
【裁判日期】    890418
【裁判案由】    贓物
【裁判全文】
臺灣高等法院臺南分院刑事判決            八十九年度上易字第一九三號      Ｇ
      上  訴  人
      即  被  告  甲  ○  ○
右上訴人因贓物案件，不服臺灣臺南地方法院八十八年度易字第二四八一號中華民國
八十八年十一月二十九日第一審判決（起訴案號：臺灣臺南地方法院檢察署八十八年
度偵字第八九五七號），提起上訴，本院判決如左：
      主      文
上訴駁回。
      事      實
一、甲○○於民國八十八年五月初某日上午七時五十分許，在臺南市體育場，明知辛
    吉祥所交付車號ＭＧＳ─六三一號重機車，係來路不明之贓車，（該車係乙○○
    ○所有，交予鄭信志使用，於八十八年五月一日至七日間在臺南市○○街七號為
    辛吉祥所竊取，辛吉祥另犯竊盜罪判決確定而不起訴處分），仍應允收受，並以
    該機車載辛吉祥回第五期工業區之一處檳榔攤後，留供自己騎用，嗣於八十八年
    七月十八日凌晨二時二十分，經警查知該機車為贓車，在臺南市○○路○段二二
    九號埋伏查獲。
二、案經臺南市警察局第四分局報請臺灣臺南地方法院檢察署檢察官偵查起訴。
      理      由
一、訊之上訴人即被告甲○○矢口否認收受贓物犯行，辯稱：辛吉祥向伊借用新臺幣
    （下同）一千元後，即騎該車前來，欲以一萬元賣伊，伊向辛吉祥稱交付行照才
    買，辛吉祥即將機車及鑰匙交伊，但辛吉祥未交付行照，伊將該機車停放在為警
    查獲處已有二月，當時因天雨，前去取雨衣時為警查獲，並不知該機車係贓車云
    云。經查上開機車係辛吉祥於八十八年五月初在臺南火車站附近竊得之事實，業
    據辛吉祥及被害人鄭信志於警訊中證述屬實，且有「車輛竊盜、車牌失竊資料個
    別查詢報表─查詢車輛認可資料」、贓物認領保管單各一紙附卷足資佐證，該機
    車確屬贓物無疑。而辛吉祥於警訊中及偵查中供稱該車係其送給甲○○，係在臺
    南市五期工業區○○○路之檳榔攤交付，核被告甲○○在本院所稱係在體育場交
    付，並以該機車載辛吉祥回五區工業區某檳榔攤之情節相符。又被告甲○○於偵
    查中稱機車係辛吉祥於八十八年四月間送伊一節，然該車係於八十八年五月一日
    至五月八日間失竊，於五月九日申報失竊，有前揭車輛失竊查報表附卷可稽，被
    告所供不實，要無可採。又按收受係指取得持有之行為，本件機車在被告持有中
    為警查獲，而該機車依當時情形，並無灰塵覆蓋，且查問鄰家稱該機車有人使用
    ，經常停放該處後，到附近打電玩，於是埋伏取締，已據證人即埋伏查獲之警員
    白嘉富到庭結證屬實，而被告交付辛吉祥一千元，尚不能證明係買賣機車之價金
    ，其既受該機車交付，自屬收受行為。而被告既於八十八年五月間已收受該機車
    ，雖原有買受意思，因辛吉祥未交付行車執照而未成交，辛吉祥亦未再處理此事
    ，被告當知該機車來路應有問題，卻繼續騎用長達二月，足徵被告主觀上應有前
    開機車係來歷不明贓物之認識至明，是其所辯均不足採。本件事證已甚明確，被
    告犯行洵堪認定。
二、查被告甲○○明知辛吉祥所欲交付重機車，係來路不明贓車，予以收受騎用。核
    其所為，係犯刑法第三百四十九條第一項收受贓物罪。原審以被告罪證明確，因
    予適用刑法第三百四十九條第一項、第四十一條、罰金罰鍰提高標準條例第一條
    前段、第二條規定，並審酌被告犯罪之動機、目的、手段、所生危害及其犯後不
    知悔改，猶飾詞狡卸，態度不佳等一切情狀，量處有期徒刑二月，併諭知如易科
    罰金，以三百元折算一日之標準。本院經核原判認事用法俱無不合，量刑亦稱妥
    適，被告上訴意旨，否認犯罪，為無理由，應予駁回。扣案機車鑰匙一支，核與
    本案收受贓物罪並無直接關係，爰不予宣告沒收，併此敘明。
據上論斷，應依刑事訴訟法第三百六十八條，判決如主文。
本案經檢察官曾顯智到庭執行職務。
中    華    民    國      八十九      年      四      月      十八      日
                                  臺灣高等法院臺南分院刑事第五庭
                                      審判長法官  茆    臺    雲
                                            法官  蔡    長    林
                                            法官  李    文    福
右正本證明與原本無異。
不得上訴。
                                      法院書記官  徐    瑞    清
中    華    民    國      八十九      年      四      月     十九       日
附錄：本判決論罪法條
刑法第三百四十九條：收受贓物者，處三年以下有期徒刑、拘役或五百元以下罰金。
                    搬運、寄藏、故買贓物或為牙保者，處五年以下有期徒刑、拘
                    役或科或併科一千元以下罰金。
                    因贓物變得之財物，以贓物論。


司法院資訊處製作；財團法人民間司法改革基金會備份。
